

# MARIANA **GUIMARÃES**

CIRURGIÃ DENTISTA & ODONTOPEDIATRA

CRO 46697

## **CONTATO**

R. Itajubá, 2055 - ap 302 Sagrada Família, Belo Horizonte. MG.

(31) 97585-5007 - WhatsApp (31) 3789-6179

marianaolig@hotmail.com

#### **IDIOMA**

INGLÊS



Compreensão, fala e leitura

#### LATTES

lattes.cnpq.br/3490315185781362

## **REDES SOCIAIS**

f mariana.oliveira.3597789

mariana.oliguimaraes/



#### **SOBRE MIM**

Meu nome é Mariana Oliveira Guimarães. Possuo graduação em Odontologia pela Faculdade de Odontologia da UFMG. Durante a graduação dediquei-me ao estudo do consumo do álcool em *binge* por adolescentes, bem como análise da percepção e atitudes dos profissionais da estratégia da saúde da família frente ao abuso físico infantil. Sou especialista em Odontopediatria pela São Leopoldo Mandic e mestre em Odontopediatria pela Faculdade de Odontologia-UFMG, na época, bolsista pelo CNPq. Atualmente, sou aluna de doutorado em Odontopediatria pela Faculdade de Odontologia da UFMG. Grandes áreas de atuação: Odontologia social e preventiva, odontopediatria, saúde pública e epidemiologia.



# FORMAÇÃO ACADÊMICA

> Universidade Federal de Minas Gerais Graduação em Odontologia.	2011 - 2016
> <b>São Leopoldo Mandic</b> Especialização em Odontopediatria.	2016 - 2018
<ul> <li>Universidade Federal de Minas Gerais Mestrado em Odontologia. Área de concentração em Odontopediatria.</li> </ul>	2016 - 2018
<ul> <li>Universidade Federal de Minas Gerais         Doutorado em Odontologia.         Área de concentração em Odontopediatria.     </li> </ul>	2018 - atual



# FORMAÇÃO COMPLEMENTAR

FORMAÇÃO COMPLEMENTAR		
> Curso Lúcia Viegas Enceramento e anatomia dental.	2013 - 2013	
> Universidade Federal de Minas Gerais Atualização em Ortodontia.	2015 - 2015	
> Centro de Cultura Anglo Americana - CCAA Curso de Inglês avançado.	2009 - 2016	
> Certificação TOEFL Prova de conhecimentos.	2019 - 2019	
> <b>São Leopoldo Mandic</b> Atualização em cirurgia para odontopediatria.	2018 - 2018	
> Universidade Federal de Minas Gerais SPSS básico.	2018 - 2018	
> Universidade Federal de Minas Gerais SPSS intermediário.	2018 - 2018	
> Universidade Estadual Paulista Julio Mesquita Semana Intensiva de odontologia para bebês.	2019 - 2019	
> Universidade Federal de Minas Gerais Curso de verão - Revisões sistemáticas.	2020 - 2020	
> Universidade Federal do Piauí	2020 - 2020	

Odontologia protocolos e evidências científicas.



# ATUAÇÃO PROFISSIONAL

> Consultorio de odontopediatria	2014 - 2016
> Bolsista CNPq	2016 - 2018
> Bolsista CAPES	2018 - atual



#### **ATIVIDADES DE ENSINO**

#### > Universidade Federal de Minas Gerais

Estágio docente nas disciplinas de: Prevenção Individual à Cárie e aos Problemas de Oclusão; Odontologia para Bebês; Atendimento Odontológico à Pacientes com Traumatismos Dentários na Dentição Decídua.

Monitoria voluntária nas disciplinas de: Prevenção Individual à Cárie e aos Problemas de Oclusão; Atendimento Odontológico à Pacientes com Traumatismos Dentários na Dentição Decídua; Aperfeiçoamento em odontopediatria; Trabalho de Conclusão de Curso I.

Monitoria voluntária nas disciplinas de: Prevenção Individual à Cárie e aos Problemas de Oclusão; Atendimento Odontológico à Pacientes com Traumatismos Dentários na Dentição Decídua; Aperfeiçoamento em odontopediatria; Trabalho de Conclusão de Curso I.

Professora convidada nas disciplinas de: Tópicos em odontopediatria; Programa de Iniciação Científica à Pesquisa II – Seminários de Iniciação Científica.

Professora avaliadora em banca de conclusão de curso.



#### ATIVIDADES DE EXTENSÃO

#### > Universidade Federal de Minas Gerais

Participação nos projetos: Viva sorriso: promoção de saúde bucal; GEMTI: grupo de estudantes que modificam e transformam ideias; Promoção de saúde bucal para adolescentes; Tratamento endodôntico de molares e retratamento; Atendimento Odontológico à Pacientes com Traumatismos Dentários na Dentição Decídua.

Participação como autora das cartilhas: Guia de cuidados imediatos de traumatismos dentários na dentição decídua e Guia de prevenção de traumatismos dentários na dentição decídua.



#### ATIVIDADES DE PESQUISA

#### > Universidade Federal de Minas Gerais

Impacto da pandemia de COVID-19 e do isolamento social na ansiedade dos pais/responsáveis e nos hábitos de adolescentes brasileiros;

Consumo de bebidas alcoólicas em binge por adolescentes do 5º ao 7º ano de Belo Horizonte, fatores de risco, proteção e traumatismo dentário;

Consumo de bebidas alcoólicas em binge por adolescentes de 14 anos de Diamantina e sua associação com traumatismo dentário, um estudo longitudinal;

Abuso físico infantil: conhecimento e atitude dos profissionais da Estratégia Saúde da Família de Belo Horizonte: um estudo de prevalência e intervenção;

Revisão sistemática sobre os problemas bucais em indivíduos com cegueira e baixa visão;

Problemas bucais e sua associação com sentimentos de vergonha e tristeza.



#### > Revisora ad-hoc:

Drug and Alcohol dependence;

Brazilian Oral Research;

International Journal of Paediatric Dentistry;

Arquivos em Odontologia;

International Journal of Psychology and Counseling.

## > Publicações:

11 artigos publicados em periódicos como:

Dental Traumatology;

International Journal of Paediatric Dentistry;

Cadernos de Saúde Pública;

Ciência e Saúde Coletiva;

Texto e contexto em Enfermagem.

#### > Eventos:

Participação em mais de 30 eventos científicos com diversas apresentações de trabalho e organização de eventos.